臺灣新竹地方法院民事判決　　　　　　　　95年度親字第50號
原　　　告　甲○○
被　　　告　乙○○
兼上一人法　丙○○
定代理人　　　　　　　民國66.
當事人間請求否認子女事件，本院於96年1月12日言詞辯論終結
，判決如下：
    主  文
確認被告乙○○非原告與被告丙○○之婚生子女。
訴訟費用新台幣參萬元由被告負擔。
    事實及理由
壹、原告起訴主張：緣原告與被告丙○○於民國85年3月31日結
    婚，兩造於90年6月間因個性不合而分居，被告丙○○即與
    訴外人林義隆同居，並於91年6月8日生下被告乙○○。被告
    丙○○懷孕時，兩造未同居亦未連絡，依此事實可推斷被告
    乙○○並非原告之婚生子女，且原告直至被告乙○○入學要
    報戶口，始經被告丙○○告知。然於民法所定之受胎期間，
    原告與被告丙○○並未同居，從而被告乙○○並非原告與被
    告丙○○所生，該戶籍登記與事實不符，為此爰依法提起本
    訴等語。並聲明求為判決如主文所示。
貳、被告方面：被告乙○○是被告丙○○與他人所生，但無法報
    生父的戶口，95年入學時需報戶口才告知原告。
參、得心證之理由：
一、按從子女出生日回溯第181日起至第302日止為受胎期間；妻
    之受胎，係在婚姻關係存續中者，推定其所生子女為婚生子
    女，惟此推定如夫妻之一方能證明妻非自夫受胎者，得於知
    悉子女出生之日起，1年內提起否認之訴，民法第1062條第1
    項、第1063條分別定有明文。
二、次按關於認諾及訴訟上自認或不爭執事實之效力，於第589
    條否認子女之訴，不適用之，民事訴訟法第594條定有明文
    。本件被告丙○○雖於言詞辯論期日到庭就原告主張之事證
    為不爭執，揆諸前揭法條之說明，自不發生被告認諾或不爭
    執事實之效力，合先敘明。
三、經查，被告乙○○非被告丙○○自原告受胎所生之女乙節，
    經本院依職權函請財團法人長庚紀念醫院對兩造之親子關係
    進行鑑定後，據函覆表示：「根據D21S11，CSF1P0，TH01，
    VWA，D5S818，FGA，等位點之遺傳標記分析結果，據以排除
   『甲○○是乙○○的親生父親』，六重排除。」等情，與原
    告所陳情節相符，有該醫院95年12月6日長庚院法字第1191
    號函附親子鑑定報告書在卷可按，故原告上開主張，自堪信
    為真實。再被告乙○○雖是91年6月8日生，惟原告表示於小
    孩要入學時始知悉，被告丙○○亦到庭承稱：「（被告何時
    告知原告生小孩的事情？）今年（95年）。是小孩出生到現
    在入學才報戶口。」等語在卷（見本院95年11月8日言詞辯
    論筆錄），且被告乙○○於95年8月4日始申報戶口，亦有被
    告提出之戶籍謄本附卷可稽，故原告於95年10月16日起訴，
    自未逾越民法第1063第2項所規定應於知悉子女出生之日起
    ，1年內為之之限制。從而，原告於法定期間內提起本件訴
    訟，核無不合，自應准許。
肆、訴訟費用之依據：「非因財產權而起訴者，徵收裁判費新臺
    幣三千元。」、「訴訟費用，由敗訴之當事人負擔。」，民
    事訴訟法第77條之14、第78條分別定有明文。本件否認子女
    之訴，依上揭條文所徵之第一審裁判費新台幣（下同）3000
    元、親子鑑定費用2萬7000元，合計3萬元，應由被告負擔。
中　　華　　民　　國　　96　　年　　1　　月　　19　　日
                  家事法庭　　法　官　許翠玲
以上正本證明與原本無異。
如對本判決上訴，須於20日內向本院提出上訴狀。
                              書記官  陳宏城
中　　華　　民　　國　　96　　年　　1　　月　　19　　日
